【裁判字號】    99,易,1218
【裁判日期】    990525
【裁判案由】    竊盜
【裁判全文】
臺灣板橋地方法院刑事判決              99年度易字第1047號
公  訴  人  臺灣板橋地方法院檢察署檢察官
被      告  甲○○
上列被告因竊盜案件，經檢察官提起公訴（99年度偵字第8117、
8131號）及追加起訴（99年度偵字第10164 號），本院依簡式審
判程序審理後，判決如下：
    主    文
甲○○犯如附表二所示之竊盜罪共九罪，均累犯，分別處如附表
二所示之刑。應執行有期徒刑壹年玖月，並應於刑之執行前，令
入勞動場所強制工作年。
    事    實
一、甲○○前曾有如附表一所示因竊盜案件經本院判決判處罪刑
    確定之前科紀錄，最後係就如附表一編號5 至7 所示之刑期
    ，經本院以98年度聲字第75號裁定應執行有期徒刑1 年2 月
    確定，甫於民國98年12月3 日縮短刑期執行完畢出監。詎其
    仍不知悔改，分別意圖為自己不法所有，先後為如附表二所
    示之竊盜犯行得逞。嗣經警獲報調閱各監視器錄影畫面循線
    追查，並先於99年3 月5 日14時許，因甲○○涉嫌竊盜未遂
    案件（此部分未在本案起訴範圍內），為警在址設臺北縣板
    橋市○○路○ 段10號之「燦坤3C」店內查獲；復於甲○○為
    如附表二編號5 所示之竊盜犯行得逞後，旋於99年3 月6 日
    15時36分許，為警在臺北縣中和市○○街與民德路口處查獲
    ，當場扣得陳慶豐所有之車牌號碼598-BHL 號重型機車及機
    車鑰匙（均業經陳慶豐領回），始悉各情。
二、案經章凱、鄧健勇、鄭忠慶、陳廷泓訴由臺北縣政府警察局
    板橋分局；洪飛南訴由臺北縣政府警察局中和第二分局分別
    移請臺灣板橋地方法院檢察署檢察官偵查後提起公訴及追加
    起訴。
    理    由
一、查檢察官於本院就起訴書所載之犯罪事實為言詞辯論終結前
    ，依刑事訴訟法第265 條第1 項規定，就如附表二編號9 所
    示部分之犯罪事實以書狀追加起訴，經核與起訴書所載被告
    甲○○之犯罪事實為相牽連之犯罪（屬一人犯數罪之情形）
    ，本院自得併予審理；又被告所犯均係死刑、無期徒刑、最
    輕本刑為3 年以上有期徒刑以外之罪，其於準備程序中已就
    被訴事實皆為有罪之陳述，經本院告知簡式審判程序之旨，
    並聽取公訴人、被告之意見後，經裁定進行簡式審判程序審
    理，合先敘明。
二、本案犯罪事實，業據被告甲○○於警詢、檢察官訊問及本院
    審理時均坦承不諱，核與證人即被害人王進興、江偉勝、陳
    慶豐於警詢及檢察官訊問時；證人即告訴人章凱、鄧健勇、
    鄭忠慶、陳廷泓、洪飛南於警詢及檢察官訊問時；證人即警
    員黃漢盛於本院審理時所為之證述均相合，並有99年3 月5
    日搜索筆錄暨扣押物品目錄表、99年3 月6 日搜索扣押筆錄
    暨扣押物品目錄表、贓物認領保管單各1 份、臺北縣政府警
    察局車輛協尋電腦輸入單、臺北縣政府警察局板橋分局信義
    派出所發生竊盜案件紀錄表各4 紙、路口監視器錄影畫面翻
    拍照片20張、「燦坤3C」店內監視器錄影畫面翻拍照片4 張
    、99年3 月6 日查獲現場照片4 張及扣案機車鑰匙照片1 張
    附卷可稽，均足以佐證被告自白與事實相符，堪以採信。本
    案事證明確，被告犯行均洵堪認定，應依法論科。
三、核被告甲○○就附表二編號1 至9 所為，均係犯刑法第320
    條第1 項之竊盜罪。又起訴書犯罪事實就如附表二編號5 所
    示部分，雖漏未論及被告尚一併竊取被害人陳慶豐所有機車
    鑰匙之情，惟此部分既與起訴書所載犯罪事實具有應僅論以
    一罪之關係，並經公訴檢察官於本院審理時當庭擴張該部分
    犯罪事實，而為起訴效力所及，本院自得併予論究，附此敘
    明。查被告前因竊盜案件，分別經本院以如附表一編號5至7
    所示之判決判處有期徒刑5 月、6 月、6 月確定後，嗣經本
    院以98年度聲字第75號裁定應執行有期徒刑1 年2 月確定，
    甫於98年12月3 日縮短刑期執行完畢出監，有臺灣高等法院
    被告前案紀錄表在卷足徵，其於有期徒刑執行完畢5 年內再
    故意先後犯本案有期徒刑以上之竊盜罪，依刑法第47條第1
    項規定皆成立累犯，並均應加重其刑。再被告就附表二編號
    1 至9 所為各次竊盜犯行，於時間或地點上均可明白區辨，
    且除附表二編號7 、8 為同一被害人外，其餘被害人等復有
    不同，足認其皆犯意各別，均應予分論併罰。爰審酌被告各
    犯罪動機、手段、竊取物品價值及所生危害程度，及於犯後
    尚知坦認全部犯行等一切情狀，認檢察官具體求處之刑度為
    適當，而分別量處如主文所示之刑，並定其應執行之刑，以
    資懲儆。至被告就附表二編號1 至4 、編號9 竊盜犯行所持
    用之鑰匙；就附表二編號6 竊盜犯行所持用之紙袋均未扣案
    ，查前開物品皆非屬違禁物或本院應義務沒收之物，而被告
    於本院審理時，復已供明：鑰匙及紙袋後來都已經丟棄了等
    語在卷，核其既坦承前揭竊盜犯行不諱，衡情應無就此再特
    意為虛偽陳述之必要，是被告所言應值採信，故爰均不予宣
    告沒收前揭鑰匙、紙袋，附此敘明。
四、末查，被告甲○○為本案各次犯行前，即因竊盜案件，經本
    院先後7 次判處罪刑確定（詳如附表一所示），期間被告亦
    曾先後入監服刑，有上開臺灣高等法院被告前案紀錄表附卷
    可憑，然均未能有效遏止被告再犯，竟於前次徒刑執行完畢
    釋放僅逾1 個月餘，即又開始先後違犯如附表二所示之竊盜
    犯行，其中被告於99年3 月5 日係甫經檢察官誡命限制住居
    予以釋放，有限制住居具結書1 紙在卷可憑，竟於翌日仍為
    如附表二編號5 所示之竊盜犯行，顯見被告無視國法刑罰，
    已將實施竊盜犯行視以為常，而其本案犯罪態樣或係隨處竊
    取他人機車供己代步使用，或分別前往電子賣場竊取商品變
    賣得款供己花用，亦堪認被告為圖自身生活所需，倘有可乘
    之機即以行竊方式侵害他人財產法益，其心態已生偏差甚明
    ，故本院認被告已有犯竊盜罪之習慣，非予加強他律矯治不
    足以矯正其惡性，應於刑之執行前，令入勞動場所強制工作
    ，施以特別教化，使其養成勤勞之習慣，避免再犯，爰併依
    竊盜犯贓物犯保安處分條例第3 條第1 項、第4 條及第5 條
    第1 項前段之規定，諭知被告應於刑之執行前令入勞動場所
    強制工作3 年，以收矯治之效。
據上論斷，應依刑事訴訟法第273 條之1 第1 項、第299 條第1
項前段，刑法第320 條第1 項、第47條第1 項、第51條第5 款，
刑法施行法第1 條之1 ，竊盜犯贓物犯保安處分條例第3 條第1
項、第4 條、第5 條第1 項前段，判決如主文。
本案經檢察官馮君傑到庭執行職務。
中    華    民    國    99    年    5     月    25    日
                  刑事第十七庭  法  官  張 兆 光
上列正本證明與原本無異。
如不服本判決，應於判決送達後10日內敘明上訴理由，向本院提
出上訴狀 (應附繕本) ，上訴於臺灣高等法院。其未敘述上訴理
由者，應於上訴期間屆滿後20日內向本院補提理由書「切勿逕送
上級法院」。
                                書記官  曹 秋 冬
中    華    民    國    99    年    5     月    25    日
附錄本案論罪科刑法條：
刑法第320 條第1 項
意圖為自己或第三人不法之所有，而竊取他人之動產者，為竊盜
罪，處5 年以下有期徒刑、拘役或5 百元以下罰金。
附表一：
┌──┬───────────────┬──────────┐
│編號│被告竊盜前案確定判決法院及案號│判處刑期            │
├──┼───────────────┼──────────┤
│1   │本院92年度訴字第1709號        │有期徒刑8 月        │
├──┼───────────────┼──────────┤
│2   │本院92年度訴字第2017號        │有期徒刑4 月        │
├──┼───────────────┼──────────┤
│3   │本院95年度簡字第6433號        │有期徒刑4 月、4 月，│
│    │                              │應執行有期徒刑6 月  │
├──┼───────────────┼──────────┤
│4   │本院95年度易字第2077號        │有期徒刑3 月        │
├──┼───────────────┼──────────┤
│5   │本院96年度簡字第8705號        │有期徒刑5 月        │
├──┼───────────────┼──────────┤
│6   │本院97年度簡字第1777號        │有期徒刑6 月        │
├──┼───────────────┼──────────┤
│7   │本院97年度簡字第2879號        │有期徒刑6 月        │
└──┴───────────────┴──────────┘
附表二：
┌─┬─────────────────┬────┬─────────┬──────────┐
│編│甲○○所為竊盜之犯罪事實          │所犯法條│應宣告之罪刑      │備註                │
│號│                                  │（刑法）│                  │                    │
├─┼─────────────────┼────┼─────────┼──────────┤
│1 │於99年1 月20日14時（起訴書誤載為11│第320 條│甲○○犯竊盜罪，累│王進興發覺左列機車遭│
│  │時）許，在臺北縣板橋市○○街30巷12│第1 項  │犯，處有期徒刑陸月│竊後，即於99年1 月20│
│  │弄5 號前，持其所有之鑰匙竊取王進興│        │                  │日21時25分報警處理，│
│  │所有之車牌號碼KOX-555 號重型機車1 │        │                  │而左列機車業經王進興│
│  │台得手後，供己騎乘代步使用        │        │                  │尋獲                │
├─┼─────────────────┼────┼─────────┼──────────┤
│2 │於99年1 月25日14時許，在臺北縣板橋│第320 條│甲○○犯竊盜罪，累│江偉勝發覺左列機車遭│
│  │市○○路318 號前，持其所有之鑰匙竊│第1 項  │犯，處有期徒刑陸月│竊後，即於99年1 月26│
│  │取江偉勝所有之車牌號碼J8K-683 號重│        │                  │日3 時報警處理，而左│
│  │型機車1 台得手後，供己騎乘代步使用│        │                  │列機車業經江偉勝尋獲│
├─┼─────────────────┼────┼─────────┼──────────┤
│3 │於99年2 月3 日20時50分許，在臺北縣│第320 條│甲○○犯竊盜罪，累│章凱發覺左列機車遭竊│
│  │板橋市○○路174 巷14號前，持其所有│第1 項  │犯，處有期徒刑陸月│後，即於99年2 月4 日│
│  │之鑰匙竊取章凱所有之車牌號碼BKW-99│        │                  │10時37分報警處理，而│
│  │6 號重型機車1 台得手後，供己騎乘代│        │                  │左列機車業經章凱尋獲│
│  │步使用                            │        │                  │                    │
├─┼─────────────────┼────┼─────────┼──────────┤
│4 │於99年2 月23日12時許，在臺北縣板橋│第320 條│甲○○犯竊盜罪，累│鄧健勇發覺左列機車遭│
│  │市○○街30巷24弄13號前，持其所有之│第1 項  │犯，處有期徒刑陸月│竊後，即於99年2 月24│
│  │鑰匙竊取鄧健勇所有之車牌號碼GBG-13│        │                  │日14時報警處理，而左│
│  │6 （起訴書誤載為J8K-683 ）號重型機│        │                  │列機車業經鄧健勇尋獲│
│  │車1 台得手後，供己騎乘代步使用    │        │                  │                    │
├─┼─────────────────┼────┼─────────┼──────────┤
│5 │於99年3 月6 日15時35分許，在臺北縣│第320 條│甲○○犯竊盜罪，累│左列機車及鑰匙業經陳│
│  │板橋市○○路190 巷8 號前（起訴書誤│第1 項  │犯，處有期徒刑柒月│慶豐領回            │
│  │載為中和市○○街與民德街口），見陳│        │                  │                    │
│  │慶豐所有之車牌號碼號598-BHL 號重型│        │                  │                    │
│  │機車鑰匙未拔下，即以該鑰匙啟動引擎│        │                  │                    │
│  │一併竊取前開機車及鑰匙得手後，供己│        │                  │                    │
│  │騎乘代步使用                      │        │                  │                    │
├─┼─────────────────┼────┼─────────┼──────────┤
│6 │於99年2 月21日13時15分許，在址設臺│第320 條│甲○○犯竊盜罪，累│甲○○得手後因旋遭鄭│
│  │北縣板橋市○○路247 號地下一樓之「│第1 項  │犯，處有期徒刑伍月│忠慶發覺左情，遂將竊│
│  │燦坤3C」店內，利用其所有之紙袋竊取│        │                  │得之內接式燒錄機4 台│
│  │鄭忠慶所管領之內接式燒錄機4 台得手│        │                  │棄置在現場逃逸，而於│
│  │                                  │        │                  │甲○○於99年3 月5 日│
│  │                                  │        │                  │為警查獲後，經鄭忠慶│
│  │                                  │        │                  │到場指訴，甲○○始坦│
│  │                                  │        │                  │承左情              │
├─┼─────────────────┼────┼─────────┼──────────┤
│7 │於99年3 月3 日某時許，在址設臺北縣│第320 條│甲○○犯竊盜罪，累│經陳廷泓於99年3 月26│
│  │板橋市○○路○ 段10號之「燦坤3C 」 │第1 項  │犯，處有期徒刑伍月│日檢察官訊問時到場指│
│  │店內，徒手竊取陳廷泓所管領之內接式│        │                  │訴，甲○○始坦承左情│
│  │燒錄機6 台得手                    │        │                  │                    │
├─┼─────────────────┼────┼─────────┼──────────┤
│8 │於99年3 月4 日17時許，在址設臺北縣│第320 條│甲○○犯竊盜罪，累│經陳廷泓於99年3 月26│
│  │板橋市○○路○ 段10號之「燦坤3C」店│第1 項  │犯，處有期徒刑伍月│日檢察官訊問時到場指│
│  │內，徒手竊取陳廷泓所管領數量不詳之│        │                  │訴，甲○○始坦承左情│
│  │網路攝影機、電源供應器及內接式燒錄│        │                  │                    │
│  │機得手                            │        │                  │                    │
├─┼─────────────────┼────┼─────────┼──────────┤
│9 │於99年3 月2 日12時48分許，在臺北縣│第320 條│甲○○犯竊盜罪，累│即追加起訴部分，另洪│
│  │中和市○○街103 巷24號前，持其所有│第1 項  │犯，處有期徒刑陸月│飛南發覺左列機車遭竊│
│  │之鑰匙竊取洪飛南所有之車牌號碼OXZ-│        │                  │後，即於99年3 月4 日│
│  │335 號重型機車1 台得手後，供己騎乘│        │                  │19時30分報警處理，而│
│  │代步使用                          │        │                  │左列機車業經洪飛南尋│
│  │                                  │        │                  │獲                  │
└─┴─────────────────┴────┴─────────┴──────────┘

司法院資訊處製作；財團法人民間司法改革基金會備份。
